【裁判字號】    98,訴,19
【裁判日期】    980313
【裁判案由】    違反毒品危害防制條例
【裁判全文】
臺灣雲林地方法院刑事判決                98年度訴字第19號
公  訴  人  臺灣雲林地方法院檢察署檢察官
被      告  乙○○
上列被告因違反毒品危害防制條例案件，經檢察官提起公訴（97
年度毒偵字第1867、第1878號），被告於準備程序進行中就被訴
事實為有罪之陳述，本院進行簡式審判程序，判決如下：
    主  文
乙○○施用第一級毒品，累犯，處有期徒刑柒月，扣案之注射針
筒壹支沒收；又施用第一級毒品，累犯，處有期徒刑柒月，扣案
之注射針筒壹支沒收，扣案之第一級毒品海洛因壹包（淨重零點
壹陸公克，空包裝袋重零點壹玖公克）沒收銷燬之；又施用第二
級毒品，累犯，處有期徒刑月；又施用第二級毒品，累犯，處
有期徒刑月。應執行有期徒刑壹年肆月，扣案之注射針筒共貳
支均沒收，扣案之第一級毒品海洛因壹包（淨重零點壹陸公克，
空包裝袋重零點壹玖公克）沒收銷燬之。
    事  實
一、乙○○前因施用毒品案件，經觀察、勒戒後，認有繼續施用
    毒品之傾向，再送強制戒治，嗣因戒治成效評定為合格，經
    裁定停止戒治，所餘戒治期間交付保護管束，於民國93年2
    月18日保護管束期滿執行完畢，由臺灣雲林地方法院檢察署
    檢察官以93年度戒毒偵字第8 號為不起訴處分確定。復因藏
    匿人犯案件，經本院以91年度六簡字第87號判處有期徒刑5
    月確定，甫於95年9 月13日易科罰金執行完畢。詎仍不知悛
    悔，於強制戒治執行完畢後五年內，分別基於施用第一級毒
    品之犯意，於(一)97年10月7 日之採尿時點往前回溯72小時內
    之某時，在雲林縣斗六市鎮○路320 巷16號住處，以針筒注
    射方式，施用第一級毒品海洛因1 次。(二)97年10月17日之採
    尿時點往前回溯72小時內之某時，在其住處，以針筒注射方
    式，施用第一級毒品海洛因1 次。又基於施用第二級毒品之
    犯意，於(一)97年10月7 日之採尿時點往前回溯96小時內之某
    時，在不詳地點，以不詳方式，施用第二級毒品甲基安非他
    命1 次、(二)97年10月17日之採尿時點往前回溯96小時內之某
    時，在不詳地點，以不詳方式，施用第二級毒品甲基安非他
    命1 次。嗣於(一)97年10月7 日11時許，在雲林縣斗六市鎮○
    路24巷巷口，為警查獲並扣得注射針筒1 支、(二)97年10月17
    日12時30分許，在嘉義縣太保市前潭里後潭188 號地下1 樓
    停車場，為警查獲並扣得第一級毒品海洛因1 包（淨重0.16
    公克，空包裝袋重0.19公克）及注射針筒1 支等物。
二、案經雲林縣警察局斗六分局報告臺灣雲林地方法院檢察署檢
    察官及嘉義縣警察局報告臺灣嘉義地方法院檢察署檢察官呈
    請臺灣高等法院臺南分院檢察署檢察長核轉臺灣雲林地方法
    院檢察署檢察官偵查後提起公訴。
    理  由
一、本件被告乙○○所犯均為死刑、無期徒刑、最輕本刑為三年
    以上有期徒刑以外之罪，經本院裁定適用簡式審判程序，故
    不適用傳聞排除法則有關限制證據能力之相關規定，合先敘
    明。
二、被告乙○○之上開犯罪事實，除據其於警詢、偵訊及本院審
    理時之自白外，尚有下列證據可佐：
  (一)雲林縣警察局毒品犯罪嫌疑人尿液採驗作業管制紀錄1 紙（
    雲警六偵字第0970015842號卷第10頁）。
  (二)台灣檢驗科技股份有限公司97年10月22日報告編號KH2008A0
    000000濫用藥物尿液檢驗報告1 份（同上卷第9 頁）。
  (三)嘉義縣警察局民雄分局月眉派出所委託鑑驗尿液與真實姓名
    對照表1 紙（雲林地方法院檢察署97年度毒偵字第1878號卷
    第11頁）。
  (四)詮昕科技股份有限公司97年11月20日報告編號7B110051濫用
    藥物尿液檢驗報告1 份（同上卷第10頁）。
  (五)法務部調查局濫用藥物實驗室97年11月10日調科壹字第0972
    3042420 號鑑定書1 份（同上卷第5 頁）。
  (六)扣案之第一級毒品海洛因1 包（淨重0.16公克，空包裝袋重
    0.19公克）及注射針筒2 支（97年度保管檢字第1777號、97
    年度保管字第1688號；雲林地方法院檢察署97年度毒偵字第
    1878號卷第7 頁、97年度毒偵字第1867號卷第3 頁）。
  (七)臺灣高等法院被告前案紀錄表1 份。證明：被告有犯罪事實
    欄所載因施用毒品案件經強制戒治之紀錄，並於強制戒治執
    行完畢後，5 年內再犯本案4 件施用毒品罪。故本件被告所
    犯4 罪，均已非毒品危害防制條例第20條第3 項所定「五年
    後再犯」之情形，應依同條例第10條之規定處罰（最高法院
    95年度第7 次刑事庭會議決定文參照）。
    綜上，本件事證明確，被告犯行堪以認定，應依法論科。
三、論罪科刑
  (一)查海洛因、甲基安非他命分別屬毒品危害防制條例第2 條第
    2 項第1 款、第2 款所列之第一級、第二級毒品。被告非法
    施用，罪證明確，其施用海洛因犯行，係犯毒品危害防制條
    例第10條第1 項之施用第一級毒品罪共2 罪。又其施用甲基
    安非他命犯行，係犯同條例第10條第2 項之施用第二級毒品
    罪共2 罪。其持有第一級毒品海洛因及第二級毒品甲基安非
    他命之低度行為，分別為其各該施用之高度行為所吸收，均
    不另論罪。
  (二)被告所犯4 罪，犯意各別，行為不同，應分論併罰。
  (三)被告有犯罪事實欄一所載之前科及有期徒刑執行完畢紀錄，
    有臺灣高等法院被告前案紀錄表1 份在卷可稽，其於前次有
    期徒刑執行完畢後5 年內，又故意再犯本案4 件有期徒刑以
    上之罪，均為累犯，均應依刑法第47條第1 項規定加重其刑
    。
  (三)爰審酌被告前經強制戒治執行完畢，仍不知戒絕毒品，復一
    再耽溺於戕身之物，顯見被告戒除毒癮之意志不堅。惟其犯
    後坦白承認犯行，態度良好。另被告因細菌感染性心內膜炎
    於98年1 月9 日至臺灣大學醫學院附設醫院雲林分院住院，
    至同年2 月21日辦理自動離院，有該醫院函2 紙在卷可稽（
    本院卷第13頁、第21頁），於本院審理時當庭勘驗其身體狀
    況，結果為「被告乙○○無法自己行走，需他人攙扶，雖然
    意識還算清晰，但是講話口齒不清，數度喊肚子痛，無法坐
    穩，狀似身體極為虛弱。」（本院卷第31頁背面），可見被
    告之身體已被毒品所殘害，而易遭病菌感染，造成嚴重的病
    症，已因毒品成癮而自食惡果。且施用毒品為危害一己生命
    、身體之行為，尚未損及他人等一切情狀，量處如主文所示
    之刑，並定其應執行刑。
  (四)末查，扣案之注射針筒共2 支，均為被告施用第一級毒品海
    洛因所用之器具（非專供施用毒品所用），業經被告陳明在
    卷，爰依刑法第38條第1 項第2 款規定，均宣告沒收之。另
    扣案之第一級毒品海洛因1 包（淨重0.16公克，空包裝袋重
    0.19公克）為查獲之第一級毒品，應依毒品危害防制條例第
    18條第1 項前段規定，宣告沒收銷燬之。
據上論斷，應依刑事訴訟法第273 條之1 第1 項、第284 條之1
、第299 條第1 項前段、第310 條之2 、第454 條，毒品危害防
制條例第10條第1 項、第2 項、第18條第1 項前段，刑法第11條
前段、第47條第1 項、第38條第1 項第2 款、第51條第5 款，判
決如主文。
本案經檢察官甲○○到庭執行職務。
中    華    民    國    98    年    3     月    13    日
                  刑事第二庭    法  官  楊昱辰
以上正本證明與原本無異。
如不服本判決應於收受判決後10日內向本院提出上訴書狀，並應
敘述具體理由；其未敘述上訴理由者，應於上訴期間屆滿後20日
內向本院補提理由書（均須按他造當事人之人數附繕本）。「切
勿逕送上級法院」。
                                書記官  魏輝碩
中    華    民    國    98    年    3     月    13    日
附錄所犯法條：毒品危害防制條例第10條
施用第一級毒品者，處6月以上5年以下有期徒刑。
施用第二級毒品者，處3年以下有期徒刑。


司法院資訊處製作；財團法人民間司法改革基金會備份。
